Inventaris van de archieven van de Nederlandse Factorij in Japan te Hirado [1609-1641] en te Deshima, [1641-1860], 1609-1860
Nationaal Archief, Den Haag
- 1e periode: 1609 - 1842
  - Archief van het Opperhoofd en de Raad, A
    - Stukken van algemene aard., II
      - Dagregisters van de factorij te Hirado (Firando) en te Deshima., 1633 - 1833; 53-249
        - 1805 november 15 - 1806 november 16. Met dubbel., 219; 2 delen
          Bevat ook: Dagregister van de factorij te Deshima, bijgehouden door de onderkoopman tijdens de hofreis van het Opperhoofd naar Edo. 1806 maart 4 - juni 28, 1 katern
        - 1806 november 4 - 1807 november 3Met 2 dubbelen., 220; 3 delen
        - 1807 november 4 - 1808 november 8, 221; 1 deel
        - 1808 november 9 - 1809 november 22, 222; 1 deel
        - 1809 november 22 - 1810 oktober 18 Met dubbel., 223; 2 delen
          Bevat ook: Dagregister van de factorij te Deshima, bijgehouden door de onderkoopman tijdens de hofreis van het Opperhoofd naar Edo. 1810 februari 18 - juni 2, 1 katern
        - 1810 oktober 19 - 1811 november 5Met dubbel., 224; 2 delen
        - 1811 november 6 - 1812 oktober 12 Met dubbel., 225; 2 delen
        - 1812 oktober 25 - 1813 november 15 Met dubbelen., 226; 3 delen
        - 1813 november 16 -1814 november 13 Met 2 dubbelen., 227; 3 delen
          Bevat ook: Dagregister van de factorij te Deshima, bijgehouden door de onderkoopman tijdens de hofreis van het Opperhoofd naar Edo. 1814 februari 28 - juni 6, 1 katern
        - 1814 november 13 - 1815 oktober 22Met dubbel., 228; 2 banden
          Met aanhangsel "..... behelsende hetgeene er in de cambangzaaken is voor gevallen ....." (etc.).
        - 1815 oktober 23 - 1816 november 9Met dubbel., 229; 2 delen
        - 1816 november 10 - 1817 december 6 Met 2 dubbelen., 230; 3 delen
        - 1817 december 6 - 1818 december 12 Met 2 dubbelen., 231; 3 delen
        - 1818 december 12 - 1819 december 7, 232; 1 band
          Met "Aparte aanteekeningen conserneerende de geweeze tolken Takitiro en Siosaymon", waarbij een getekende en gestempelde verklaring van drie tolken.
        - 1819 december 7 - 1820 december 8, 233; 1 deel
          Met tafel over 1819 december 7 - 1820 november 27.
        - 1820 december 8 - 1821 november 5 Met dubbel., 234; 2 delen
        - 1821 november 5 - 1822 november 25Met dubbel., 235; 2 delen
          Bevat ook: Dagregister van de factorij te Deshima, bijgehouden door de onderkoopman tijdens de hofreis van het Opperhoofd naar Edo. 1822 februari 6 - juni 5, 1 katern
        - 1822 november 26 - 1823 november 20Met dubbel., 236; 2 delen
        - 1823 november 20 - 1824 december 7.Met dubbel., 237; 2 delen
        - 1824 december 7 - 1825 december 20. Met dubbel., 238; 2 delen
        - 1825 december 20 - 1826 augustus 5, 239; 1 deel
          Bevat ook: Dagregister van de factorij te Deshima, bijgehouden door de onderkoopman tijdens de hofreis van het Opperhoofd naar Edo. 1826 februari 15 - juli 7, 1 katern
        - 1826 augustus 3 - 1826 oktober 28 Met dubbel., 240; 2 delen
        - 1826 augustus 3 - 1826 december 21 Met dubbel., 241; 2 delen
        - 1826 december 22 - 1827 december 24, 242; 1 band
          De bijlagen bevatten onder meer briefwisseling met Japanse autoriteiten.
        - 1827 december 25 - 1829 februari 20, 243; 1 deel
        - 1829 februari 21 - 1829 december 27, 244; 1 band
          Met bijlagen. net bijlagen als inv.nr. 242.
        - 1829 december 28 - 1830 oktober 31, 245; 1 band
          Met bijlagen.
          Bijlagen als inv.nr. 182B, 1830 februari 8 - juni 3, en als inv.nr. 242. Voor het dagregister van de hofreis (: Bijlage no. 12, met afz. bijlagen nos 1-6) zie inv.nr.269.
        - 1830 november 1 - 1831 januari 1, 246; 1 band
          Met bijlagen. Bijlagen als inv.nr. 242.
        - 1831 januari 2 - 1831 december 6, 247; 1 band
          Bijlagen als inv.nr. 242.
        - 1831 december 7 - 1832 december 19, 248; 1 band
        - 1832 december 19 - 1833 december 1, 249; 1 band
      - Secrete dagregisters van de factorij te Deshima., 1782 - 1814; 250-259
        - 1782 (december) - 1783 oktober 25, 250; 1 deel.
        - Idem, handelend over de komst van het schip "The Emperor of Japan" onder Hollandse vlag, onder commando van de Amerikaanse kapitein W.R. Stewart, op 1800 mei 27. 1800 juli 16 - november 5, 251; 1 omslag
        - Idem, handelend over de komst van Russische en Amerikaanse schepen in Japan op 23 augustus en 23 augustus en 8 september 1803. 1803 augustus 24 - september 12. Met bijlagen., 252; 1 omslag
        - Idem, handelend over de komst van een Russisch schip in Japan. 1804 oktober 9 - 1804 november 5. Met dubbel., 253; 2 katerns
        - Idem, handelend over de komst van een Russisch schip in Japan. 1804 oktober 9 - 1805 april 19, 254; 1 deel
        - Idem, handelend over de komst van een Russisch schip in Japan. 1804 november 5 - 1805 april 19, 255; 1 katern
        - 1807 november 16 - 1808 november 8, 256; 1 deel
        - 1808 november 11 - 1809 oktober 19. Met bijlagen., 257; 1 deel
          Opschrift fol. 1 vermeld: "eyndigende den 14 october Anno 1809".
        - 1813 juli 24 - 1813 november 15. Met bijlagen., 258; 1 deel
        - 1814 augustus 8 - 1814 november 13. Met bijlagen., 259; 1 deel
      - Dagregisters van de hofreis naar Edo., 1647 - 1830; 260-269
        De nrs. 260-267 zijn uittreksels uit de dagregisters van de factorij te Deshima.
        - 1647 - 1656, 260; 1 deel
        - 1660 - 1662, 1664 - 1678, 261; 1 deel
        - 1679 - 1687, 262; 1 deel
        - 1688 - 1692, 263; 1 deel
        - 1693 - 1698, 264; 1 deel
        - 1699 - 1702, 265; 1 deel
        - 1703 - 1704, 266; 1 deel
        - 1706, 267; 1 deel
        - 1787 maart 4 - 1787 juli 23, 268; 1 deel
        - 1830 februari 8 - 1830 juni 3 Met 6 bijlagen., 269; 1 omslag
          Dit dagregister is bijlage no. 12 van het dagregister van de factorij, inv.nr. 245. Beschadigd. Folio's 22 en 23 ontbreken. Onder de bijlagen: Copie-grafschrift vanhet Opperhoofd G. Hemmij in de Amida-tempel te Kakegawa, circa 1798. Vgl. inv.nr. 210. 1 stuk.
      - " Extract bij de E. Muyser zaeliger gehouden van het journael gedurende onse ellende hier in exyl etc."; dagregister, gehouden door Pieter Jansz. Muyser., 1628 juni 29 - oktober 31; 270; 1 deel
        Vgl. over P.J. Muyser: Generale Missiven, p. 370 noot 1, en Inl. par. 8 noot 26.
      - Dagregisters, gehouden te Edo door Willem Jansz. van Amersfoort., 1631 - 1633; 271-274
        Willem Jansz. van Amersfoort verbleef in verband met de moeilijkheden, door Pieter Nuyts veroorzaakt, in Japan van juni 1629 tot mei 1630 en van augustus 1630 tot december 1633. Vgl. Generale Missiven, p. 256 noot 2; Leupe over Willem Jansz. van Amersfoort in B.K.I. dl. 19 (1872) p. 298-360; Coolhaas over Pieter Nuytsin BMHG dl. 69 ( 1955) p.17-43
        Collectie Sweers (N.A.) inv.nr. 5, fol. 237-279
        .
        De nrs. 271-273 zijn beschadigd.
        - 1631 mei 4 - juli 28., 271; 1 deel
        - 1631 oktober 15 - 1632 april 14., 272; 1 deel
        - 1632 april 14 - 1632 augustus 12., 273; 1 deel
        - 1632 augustus 12 - 1633 januari 3., 274; 1 deel
      - Aantekeningen van het provisioneel Opperhoofd J. Cock Blomhoff over de toestand op Deshima en over zijn missies naar Batavia in 1813. Met bijlagen., 1809 - 1815.; 275; 1 pak
        Ten dele dubbel.
        Vgl.
        collectie Goldberg (N.A.) inv.nr. 142
        voor dezelfde aantekeningen, voorzien van een tafel.
      - Registers van ingekomen brieven en van ingekomen en uitgaande brieven van en aan de Gouverneur-Generaal en Raden, diverse buitenkantoren en Japanse autoriteiten., 1614 - 1736; 276-349; 73 delen, 1 band
        - Register van ingekomen brieven. 1614 - 1616., 276; 1 deel
          Bij Wieder, III, p. 76-78, 87-117 zijn 31 brieven van William Adams, Jan Joosten van Lodensteyn en Melchior van Santvoort uit dit register afgedrukt. Vgl. Inl. par.1.
        - Register van ingekomen brieven. 1633 - 1639., 277
        - Register van ingekomen brieven. 1639 - 1641, 278
        - Register van ingekomen brieven en van uitgaande brieven. 1641 - 1642, en 1641 november 2 - 1642 oktober 29, 279
        - Idem. 1643, en 1642 oktober 20 - 1643 oktober 30, 280
        - Idem. 1644 - 1645, en 1644 juli 23 - 1645 november 18, 281
        - Idem. 1648 - 1649, en 1648 november 19 - 1649 november 4, 282
        - Register van ingekomen brieven. 1650, 283
        - Register van ingekomen brieven en van uitgaande brieven. 1651, en 1650 juli 4 - 1651 oktober 31, 284
        - Register van ingekomen brieven. 1652, 285
        - Register van ingekomen brieven en van uitgaande brieven. 1653 - 1654, en 1653 november 5 - 1654 november 18, 286
          Met tafel van ingekomen brieven.
          Folio's 1-12 van de uigaande brieven ontbreken.
        - Idem. 1655 - 1656, en 1654 november 26 - 1656 november 6, 287
        - Idem. 1657, en 1656 december 31 - 1657 december 13, 288
        - Idem. 1658, en 1657 december 24 - 1658 november 30, 289
        - Idem. 1659, en 1659 januari 20 - november 4, 290
        - Idem. 1660, en 1660 oktober 15 - oktober 26, 291
        - Idem. 1661, en 1661 januari 1 - december 19, 292
        - Idem. 1662, en 1662 januari 21 - november 1, 293
        - Idem. 1663, en 1663 oktober 20 - oktober 21, 294
        - Idem. 1664, en 1664 januari 1 - november 6, 295
          Een brief van het Opperhoofd aan Gouverneur-Generaal en Raden, 1664 (circa november), in het register van uitgaande brieven is niet voltooid.
        - Idem. 1665, en 1665 oktober 19 - 1665 oktober 28, 296
        - Idem. 1666, en 1666 oktober 18 - 1666 november 30, 297; 1 omslag
          Inv. no. 297 bevat losse afschriften.
        - Idem. 1667, en 1667 oktober 13 - 1667 november 6, 298
        - Idem. 1668, en 1668 januari 26 - 1668 oktober 25, 299
        - Idem. 1669, en 1668 december 26 - 1669 oktober 14, 300
        - Idem. 1670, en 1670 januari 9 - 1670 november 2, 301
        - Idem. 1671, en 1671 januari 16 - 1671 oktober 22, 302
        - Idem. 1672, en 1672 januari 8 - 1672 november 12, 303
        - Idem. 1673, en 1673 januari 31 - 1673 oktober 29, 304
        - Idem. 1674, en 1674 januari 1 - 1674 oktober 19, 305
        - Idem. 1674, en 1674 december 25 - 1675 november 2, 306
        - Idem. 1676, en 1676 januari 10 - 1676 november 27, 307
        - Idem. 1677, en 1676 december 29 - 1677 oktober 16, 308
        - Idem. 1678, en 1677 december 23 - 1678 november 4, 309
        - Idem. 1679, en 1679 januari 15 - 1679 oktober 23, 310
        - Idem. 1680, en 1679 december 16 - 1680 november 11, 311
          Enkele folio's van de ingekomen brieven ontbreken.
        - , Idem. 1681, en 1681 januari 2 - 1681 oktober 31; Register van uitgaande brieven.; 312
        - Idem. 1682, en 1681december 28 - 1682 oktober 19, 313
        - Idem. 1683, en 1682 december 16 - 1683 november 7, 314
        - Idem. 1684, en 1683 december 2 - 1684 oktober 27, 315; 1 pak.
          Hierbij 20e- eeuwse afschriften van ingekomen en uitgaande brieven, 1681 - 1684.
        - Idem. 1685, en 1685 januari 4 - 1685 oktober 17, 316
        - Idem. 1686, en 1685 december 25 - 1686 november 1, 317
        - Idem. 1687, en 1686 december 25 - 1687 oktober 24, 318
        - Idem. 1688, en 1687 december 18 - 1688 november 26, 319
        - Idem. 1689, en 1689 oktober 31, 320
        - Idem. 1690, en 1690 oktober 19 - 1690 oktober 20, 321
        - Idem. 1691, en 1690 oktober 7 - 1691 november 8, 322
        - Idem. 1692, en 1691 november 30 - 1692 oktober 28, 323
        - Idem. 1693, en 1693 oktober 18 - 1693 november 24, 324
        - Idem. 1694, en 1693 november 8 - 1694 november 7, 325
        - Idem. 1695, en 1694 november 26 - 1695 oktober 26, 326
        - Idem. 1695 - 1696, en 695 november 11 - 1696 oktober 14, 327
        - Idem. 1697, en 1696 oktober 30 - 1697 november 2, 328
        - Idem. 1698, en 1697 november 16 - 1698 oktober 22, 329
        - Idem. 1699, en 1698 november 16 - 1699 november 11, 330
        - Idem. 1700, en 1699 december 31 - 1700 oktober 30, 331
        - Idem. 1701, en 1700 november 30 - 1701 oktober 20, 332
        - Idem. 1702, en 1701 december 25 - 1702 november 8, 333
        - Idem. 1703, 1703 januari 3 - 1703 oktober 29, 334
        - Idem. 1704, en 1704 januari 6 - 1704 november 15, 335
        - Idem. 1705, en 1705 januari 8 - 1705 november 6, 336
        - Idem. 1706, en 1705 december 18 - 1706 oktober 25, 337
        - Idem. 1707, en 1707 oktober 14, 338
        - Idem. 1708, en 1708 november 1, 339
        - Idem. 1709, en 1709 januari 20 - 1709 oktober 21, 340
        - Idem. 1710, en 1710 januari 10 -1710 november 9, 341
        - Idem. 1711, en 1711 januari 11 - 1711 oktober 30, 342
        - Idem. 1712, en 1712 januari 26 - 1712 oktober 19, 343
        - Idem. 1713, en 1713 november 6, 344
        - Idem. 1714, en 1714 oktober 27, 345
        - Register van ingekomen brieven. 1715, 1720, 1722, 346
        - Idem. 1723 - 1729, 347
          Met bijlagen. Met 7 katernen.
        - Idem. 1730 - 1731, 348
          Voorplat vermeldt: " 1730, 1731, 1732 ".
        - Idem. 1733 - 1735, 349
      - Ingekomen brieven van diverse buitenkantoren. Ten dele afschriften., 1624-1690; 350-355
        Vgl. ook Hoofdstuk VIII: Ingekomen stukken ter informatie van de factorij.
        - Van de factorij te Taiwan (Formosa. Met bijlagen. 1624-1659, 350; 1 pak
          Een aantal brieven is beschadigd.
        - Van de factorij te Siam. 1625-1690, 351; 1 pak
          Enkele brieven zijn beschadigd.
        - Van de factorij te Cambodja. 1641, 352; 1 omslag
        - Van de factorij te Tonkin. 1651-1658, 353; 1 omslag
          Een brief (van 1654 augustus 25) is beschadigd.
        - Van de factorij te Coromandel. 1655-1658, 354; 1 omslag
        - Van de factorij te Bengalen. 1656-1660, 355; 1 omslag
          Een brief (van 1660 maart 18) is beschadigd.
      - Ingekomen brieven van Gouverneurs-Generaal en Raden., 1654 - 1807; 356-425
        Hierbij jaarlijkse rapporten van de aftredende Opperhoofden aan Gouverneur-Generaal en Raden over de handel op Deshima tijdens hun ambtsperiode. (Met enkele hiaten, in een note vermeld).
        Over 1747 - 1785 ontbreken deze in de serie. (Zie aldaar, inv. nrs. 665-673).
        De nrs. 410-425 bevatten minuten van ingekomen brieven, vgl. Inl. par.11.
        - 1654 - 1734.Ten dele afschriften., 356; 1 pak
          Een brief (van 1660 mei 27 ) beschadigd.
        - 1717 - 1721.Met bijlagen., 357; 1 band
        - 1736 - 1737Met bijlagen., 358; 1 band
        - 1738Met bijlagen., 359; 1 band
        - 1739Met bijlagen., 360; 1 band
          Enkele pagina's voorin ontbreken.
        - 1740Met bijlagen., 361; 1 band
        - 1741Met bijlagen., 362; 1 band
        - 1742Met bijlagen., 363; 1 band
        - 1743Met bijlagen., 364; 1 band
        - 1744Met bijlagen., 365; 1 band
        - 1745Met bijlagen., 366; 1 band
        - 1746Met bijlagen., 367; 1 band
        - 1747Met bijlagen., 368; 1 band
        - 1748Met bijlagen., 369; 1 band
        - 1749Met bijlagen., 370; 1 band
        - 1750, 1755 Met bijlagen., 371; 1 band
        - 1751Met bijlagen., 372; 1 pak
        - 1752Met bijlagen., 373; 1 pak
        - 1753Met bijlagen., 374; 1 pak
          Geen rapport van het aftredend Opperhoofd over 1752 aanwezig.
        - 1754Met bijlagen., 375; 1 pak
        - 1755Met bijlagen., 376; 1 pak
        - 1756Met bijlagen., 377; 1 pak
        - 1757Met bijlagen., 378; 1 pak
        - 1758Met bijlagen., 379; 1 pak
        - 1759Met bijlagen, 380; 1 pak
        - 1760Met bijlagen., 381; 1 pak
        - 1761Met bijlagen., 382; 1 pak
        - 1762Met bijlagen., 383; 1 pak
        - 1763Met bijlagen, 384; 1 pak
        - 1764Met bijlagen, 385; 1 pak
        - 1765Met bijlagen., 386; 1 pak
        - 1766Met bijlagen., 387; 1 pak
        - 1767Met bijlagen., 388; 1 pak
        - 1768Met bijlagen., 389; 1 pak
          Geen rapport van het aftredend Opperhoofd over 1767 aanwezig.
        - 1769Met bijlagen., 390; 1 pak
        - 1770Met bijlagen., 391; 1 pak
        - 1771Met bijlagen., 392; 1 pak
        - 1772Met bijlagen., 393; 1 pak
        - 1773Met bijlagen., 394; 1 pak
        - 1774Met bijlagen., 395; 1 pak
        - 1775Met bijlagen., 396; 1 pak
          Geen rapport van het aftredend Opperhoofd over 1774 aanwezig.
        - Met bijlagen. 1776, 397; 1 pak
        - Met bijlagen. 1777, 398; 1 pak
          Alleen het omslag van het rapport over 1776 is aanwezig, met de "korte schets van de handel".
        - 1778Met bijlagen., 399; 1 band
        - 1779Met bijlagen., 400; 1 band
        - 1780Met bijlagen., 401; 1 band
        - 1781Met bijlagen., 402; 1 band
        - 1782 - 1783Met bijlagen., 403; 1 band
          Met rapport van het aftredend Opperhoofd over 1781.
        - Met bijlagen. 1784, 404; 2 banden
          Met rapporten van de aftredende Opperhoofden over 1782 en 1783.
        - Met bijlagen. 1785, 405; 1 band
        - Met bijlagen. 1786, 406; 1 band
        - Met bijlagen. 1787, 407; 1 band
        - Met bijlagen. 1788, 408; 1 band
        - Met bijlagen. 1789, 409; 1 band
        - Met minuten en bijlagen. 1790, 410; 2 banden
        - Met minuten en bijlagen. 1791, 411; 2 banden
        - Met minuten en bijlagen 1792, 412; 2 banden
        - Met minuten en bijlagen. 1793, 413; 2 banden en 1 katern
        - Met minuten en bijlagen. 1794, 414; 2 banden en 1 deel
        - Met minuten en bijlagen. 1795, 415; 2 banden en 1 deel
        - Minuut 1796, 416; 1 katern
        - Met minueten en bijlagen. 1797, 417; 2 banden
        - Met minuut, dubbelen en bijlagen. 1798 - 1799, 418; 3 banden en 1 katern
        - Minuten. 1800, 419; 1 katern
        - Afschriften. 1801, 420; 2 katerns
        - Minuut en bijlagen. 1802, 421; 1 band
        - Met minuten en bijlagen. 1803, 422; 1 band
        - Minuut en bijlagen. 1805, 423; 1 band
        - Minuut en bijlagen. 1806, 424; 1 band
        - Minuten en bijlagen. 1807, 425; 1 band
      - Ingekomen brieven van Gouverneur-Generaal en Raden en andere regeringsautoriteitente Batavia en van de Japanse autoriteiten., 1800 - 1842; 426-463
        De nrs. 426-427, 452-463 met agenda.
        - 1800Met tafel en bijlagen., 426; 1 band en 1 stuk
        - 1801Met tafel en bijlagen., 427; 1 band en 1 stuk
        - 1802Met bijlagen., 428; 1 band
        - 1803Met bijlagen., 429; 1 band
        - 1804Met bijlagen., 430; 1 band
        - 1805Met bijlagen., 431; 1 pak
        - 1806Met bijlagen., 432; 1 band
        - 1807Met bijlagen., 433; 1 band
        - 1808, 434; 1 band
          Fragment.
        - 1809Met bijlagen., 435; 1 omslag
        - 1810, 436; 1 omslag
        - 1813, 437; 1 omslag
        - 1817Met bijlagen., 438; 1 pak
        - 1818Met bijlagen., 439; 1 band
        - 1819Met bijlagen., 440; 1 band
        - 1820Met bijlagen., 441; 1 band
        - 1821Met bijlagen., 442; 1 band
        - 1822Met bijlagen., 443; 1 band
        - 1823Met bijlagen., 444; 1 band
        - 1824Met bijlagen., 445; 1 band
        - 1825Met bijlagen., 446; 1 band
        - 1826Met bijlagen., 447; 1 band
        - 1827Met bijlagen., 448; 1 band
        - 1828Met bijlagen., 449; 1 band
        - 1829Met bijlagen., 450; 1 pak
        - 1830Met bijlagen., 451; 1 pak
        - 1831Met agenda en bijlagen., 452; 1 band
        - 1832Met agenda en bijlagen., 453; 1 band
        - 1833Met bijlagen., 454; 1 band
        - 1834Met agenda en bijlagen., 455; 1 band
        - 1835Met agenda en bijlagen., 456; 1 band
        - 1836Met agenda en bijlagen., 457; 1 band
        - 1837Met agenda en bijlagen., 458; 1 band
        - 1838Met agenda en bijlagen., 459; 1 band
        - 1839Met agenda en bijlagen., 460; 1 band
        - 1840Met agenda en bijlagen., 461; 1 band
        - 1842Met agenda en bijlagen., 462; 1 band
          Het voorplat vermeldt: "Ingekomen stukken 1841. N.B. Deze stukken zijn in 1842 ontvangen".
          In 1841 is geen schip uit Batavia in Japan aangekomen. Vgl. inv.nr. 1463a.
        - 1842Met agenda en bijlagen., 463; 1 pak
      - Secrete ingekomen brieven van Gouverneur-Generaal en Raden., 1673 - 1807; 464-472
        De nrs. 466, 468-472 bevatten minuten van secrete ingekomen brieven, vgl. Inl. Par.11.
        - 1673 - 1711 Ten dele afschriften., 464; 1 omslag
        - 1746 - 1751, 465; 1 band
        - 1767 - 1791Minuten en afschriften., 466; 1 band
        - 1767 - 1795 Met minuten van secrete uitgaande brieven aan Gouverneur-Generaal en Raden. 1767 oktober 21 - 1790 november 12. Met bijlagen., 467; 1 band
          No. 467 bevat ook minuten van secrete uitgaande brieven aan Gouverneur-Generaal en Raden, 1767 - 1790.
        - 1796Minuut, 468; 1 katern
        - 1803Minuten., 469; 1 katern
        - 1804 - 1805Minuten., 470; 1 katern
        - 1806Minuten., 471; 1 katern
        - 1807Minuten., 472; 1 katern
      - Register van secrete ingekomen brieven van, en van secrete uitgaande brieven aan Gouverneur-Generaal en Raden., 1683 - 1734; 473; 1 deel
      - Register met uittreksels van ingekomen en uitgaande brieven. 1615 - 1737., c. 1737; 474; 1 deel
        Met tafel
      - Register met uittreksel van secrete ingekomen brieven van Gouverneur-Generaal en Raden. 1735 - 1750., c. 1750; 475; Met 2 dubbelen en 3 delen
      - Uittreksels betreffende Japan uit Patriase en Generale Missiven van Heren XVII en Gouverneur-Generaal en Raden., 1684 - 1768; 476A-480
        Deze uittreksels zijn opgemaakt te Batavia en sluiten aan bij de briefwisseling tussen Batavia en Deshima, waarin dergelijke uittreksels, al of niet voorzien van marginale notities door het Opperhoofd, ook voorkomen.
        Zie ook inv. nrs. 671, 673; vgl. Besoigne Gouverneur-Generaal en Raden, 1764 april 16. (Realia, II, P. 46).
        - Uittreksels betreffende Japan uit de Missiven van de Heren XVII aan Gouverneur-Generaal en Raden, d.d. 1656 april 12 en 1656 oktober 13, opgemaakt te Batavia. 1657 juli 11, 476A; 1 omslag
        - Uittreksels betreffende Japan uit de Missiven van de Heren XVII aan Gouverneur-Generaal en Raden d.d. 1683 december 31 en 1684 februari 19, opgemaakt te Batavia. 1684, 476B; 1 omslag
        - Register van uittreksels uit Patriase Missiven van Heren XVII aan Gouverneur-Generaal en Raden, voornamelijk betreffende Japan, 1734-1749, opgemaakt te Deshima. c. 1749., 477; 1 deel
        - Uittreksels uit een Generale Missive d.d. 1760 september 30, voornamelijk betreffende Japan, opgemaakt te Deshima. c. 1761, 478; 1 stuk
        - Uittreksels uit een Patriase Missive d.d. 1761 september 24, voornamelijk betreffende Japan, opgemaakt te Deshima. c. 1762, 479; 1 stuk
        - Uittreksel betreffende Japan uit een Generale Missive d.d. 1768 oktober 21, opgemaakt te Batavia. c. 1768, 480; 1 stuk
      - Brieven van Baron Moritz Aladar van Bengoro, commandant van een op de Japanse kust vervallen Russisch fregat, aan het Opperhoofd. Afschriften in het Duits met Nederlandse vertaling. Brief van het Opperhoofd aan de Gouverneur van Nagasaki, betreffende de brieven, ontvangen van Bengoro., 1771; 481; 1 band
      - Uitgaande brieven aan Gouverneur-Generaal en Raden en diverse buitenkantoren en aan Japanse autoriteiten.Minuten en afschriften., 1623 - 1786; 482-499
        De nrs. 482- 87 zijn registers, no. 488 bevat minuten en afschriften, de nrs. 489-499 zijn brievenboeken.
        - 1623 december 20 - 1632 september 20, 482; 1 deel
        - 1633 september 7 - 1639 februari 3, 483; 1 deel
        - 1649 november 12 - 1650 oktober 24, 484; 1 deel
        - 1651 december 26 - 1652 oktober 27, 485; 1 deel
        - 1715 februari 15 - 1715 oktober 16, 486; 1 deel
          Voorplat vermeldt: ".... van anno 1715, 16, 17, 18, 20, 21 en 22".
          Beschadigd. Achterplat ontbreekt.
        - 1716 januari 31 - 1722 november 1, 487; 1 deel
        - 1723 oktober 18 - 1732 november 7, 488; 1 deel